【裁判字號】    98,訴,387
【裁判日期】    980415
【裁判案由】    違反毒品危害防制條例
【裁判全文】
臺灣臺南地方法院刑事判決               98年度訴字第266號
                                       98年度訴字第387號
公  訴  人  臺灣臺南地方法院檢察署檢察官
被      告  甲○○
                    （另案羈押於臺灣臺南看守所）
上列被告因違反毒品危害防制條例案件，經檢察官提起公訴（98
年度毒偵字第318號）及追加起訴（98年度毒偵字第512號），被
告於準備程序中就被訴事實為有罪之陳述，經本院合議庭裁定由
受命法官獨任以簡式審判程序審理後，判決如下：
    主  文
甲○○施用第一級毒品，累犯，處有期徒刑壹年；又施用第一級
毒品，累犯，處有期徒刑壹年。應執行有期徒刑壹年柒月。
    事實及理由
一、甲○○前於民國83年間，因違反肅清煙毒條例及麻醉藥品管
    理條例等案件，經本院以83年度訴字第729號及83年度易字
    第1840號分別判處有期徒刑2年2月、有期徒刑4月，並定應
    執行刑為有期徒刑2年4月確定，嗣於84年間又因肅清煙毒條
    例及麻醉藥品管理條例等案件，經本院以84年度訴字第548
    號判決定應執行刑為有期徒刑3年5月確定，上開案件接續執
    行，於85年11月22日假釋出監並付保護管束，嗣於87年間甲
    ○○因另涉施用毒品案件而撤銷前開假釋，執行殘刑有期徒
    刑3年6月又16日，甫於92年1月1日縮短刑期執行完畢。甲○
    ○另於87年間因施用毒品案件，經本院以裁定令入戒治處所
    施以強治戒治後，於88年9月1日認無繼續戒治必要而停止戒
    治出監，所餘戒治期間付保護管束，於89年3月25日保護管
    束期滿未經撤銷，視為強制戒治執行完畢，刑罰部分則經臺
    灣台南地方法院檢察署檢察官於89年4月17日以89年度戒毒
    偵字第250號為不起訴處分確定。嗣甲○○再因施用毒品案
    件，分別經本院以95年度訴字第305號、第1409號、第1623
    號判決定應執行刑為有期徒刑1年8月、10月、1年確定，上
    開案件經接續執行，甫於97年4月30日因減刑及縮短刑期執
    行完畢。
二、詎甲○○仍未能戒除毒癮，明知海洛因係毒品危害防制條例
    所明定之第一級毒品，不得持有及施用，仍基於施用第一級
    毒品海洛因之犯意，而為下列之施用第一級毒品海洛因之行
    為：（一）於97年10月17日14時30分許，在其位於臺南縣麻
    豆鎮安正里方厝寮31號之住處內，以將海洛因摻水置入針筒
    內注射之方式，施用第一級毒品海洛因一次；（二）於97年
    12 月11日14時許，在其位於上開住處內，以相同方式，施
    用第一級毒品海洛因一次。而甲○○上述施用第一級毒品犯
    行，分別於：（一）97年10月19日12時許，經警採集尿液送
    驗後，檢驗結果呈嗎啡陽性反應，始悉上情；（二）97年12
    月14日上午10時許，在台南縣麻豆鎮南勢里36-26號前因行
    跡可疑為警攔檢，經其同意採尿送驗後，檢驗結果呈嗎啡陽
    性反應，而得悉上情。
三、案經臺南縣警察局麻豆分局報請臺灣臺南地方法院檢察署檢
    察官偵查起訴及追加起訴。
    理  由
一、上開事實業經被告甲○○坦承不諱，且其為警查獲所採集之
    尿液檢體，經送檢驗結果，均呈嗎啡陽性反應（按海洛因係
    由嗎啡經化學合成而製得，經注射進入人體後，因代謝分解
    成嗎啡，因此施打海洛因後，由尿液中檢驗結果仍為嗎啡反
    應），有長榮大學97年11月28日、97年12月24日尿液檢驗確
    認報告二份暨尿液採驗作業管制紀錄清冊二件在卷可稽，足
    見被告上開自白與事實相符，應可採信，本案事證明確，被
    告犯行堪以認定，應依法論科。
二、查海洛因依其成癮性、濫用性及對社會危害性之程度，已為
    毒品危害防制條例第二條第二項第一款列為第一級毒品。核
    被告如事實欄所示之二次施用行為，係犯毒品危害防制條例
    第十條第一項施用第一級毒品罪，且其所犯上開二罪，犯意
    個別，行為互殊，應予分論併罰。而其施用時非法持有第一
    級毒品海洛因之低度行為，已為其施用之高度行為所吸收，
    不另論罪。再被告有如起訴書犯罪事實欄所述之前案科刑及
    執行紀錄，有卷附臺灣高等法院被告前案紀錄表可稽，其受
    有期徒刑之執行完畢，五年以內再故意犯本件如事實欄所示
    有期徒刑以上之罪，為累犯，應依刑法第四十七條第一項規
    定論以累犯，各加重其刑。爰審酌被告前因施用毒品經送觀
    察、勒戒及強制戒治之治療程序後，猶不思戒絕革除惡習，
    仍為本案犯行，顯然其意志力甚為薄弱，迄未能戒除毒癮，
    兼衡被告施用毒品犯行，在性質上乃屬對自我身心健康之自
    戕行為，尚未嚴重破壞社會秩序、侵害他人權益，及犯後坦
    承犯行等一切情狀，各量處如主文所示之刑，並定其應執行
    之刑。
三、應適用之法條：刑事訴訟法第273條之1第1項、第299條第1
    項前段，毒品危害防制條例第10條第1項，刑法第11條前段
    、第47條第1項、第51條第5款，判決如主文。
四、如不服本件判決，得自收受送達之日起10日內，向本院提起
    上訴。
本案經檢察官乙○○到庭執行職務。
中    華    民    國    98    年    4     月    15    日
                  刑事第十五庭  法  官  林彥君
以上正本證明與原本無異。
如不服本判決應於收受本判決後10日內向本院提出上訴書狀，並
應敘述具體理由。其未敘述上訴理由者，應於上訴期間屆滿後20
日內向本院補提理由書狀（均須按他造當事人之人數附繕本）「
切勿逕送上級法院」。
                                書記官  莊淑雅
中    華    民    國    98    年    4     月    15    日
附錄本案論罪科刑法條全文：
毒品危害防制條例第10條
施用第一級毒品者，處 6 月以上 5 年以下有期徒刑。
施用第二級毒品者，處 3 年以下有期徒刑。


司法院資訊處製作；財團法人民間司法改革基金會備份。
